

ADRIÁN AGÜERO

Full-Stack Developer

+595 975 640720







RESUMEN

Soy un Ingeniero de Sofware especializado en el desarrollo e implementación de sistemas web enfocado en las necesidades de los clientes. Tengo más de 7 años de experiencia programando en lenguages de programación Ruby, Java y Python con frameworks como RoR, Spring y Django. También tengo experiencia con lenguajes de frontend como HTML5, CSS3, JS y librerias como Bootstrap y EmberJS, además he trabajado como administrador de sistemas GNU/Linux y como DBA de PostgreSQL.

Como soporte técnico tengo 4 años de experiencia ayudando a usuarios de diferentes sistemas a resolver inconvenientes y enseñando las nuevas funcionalidades agregadas. Actualmente especializandome en MERN Stack a traves de una beca del MITIC. (Ministerio de Tecnologías de la Información y Comunicación)

Me gustan los desafios porque creo que ellos nos permiten crecer y mejorar. Soy excelente resolviendo problemas y trabajando en equipo.

EXPERIENCIA LABORAL

Desarrollador Full-Stack

2016 - Present

Mi principal rol es el de desarrollador de tiempo completo. También soy responsable del control y mantenimiento de los servidores web y base de datos. Además realizó tareas de DBA como consultas a la DB, desarrollo de mecanismo y recuperación de desastres.

Objetivos logrados:

- Instalación automatizada de entorno de test y producción con Ansible.
- Despliegue de la aplicación a producción para cientos de usuarios concurrentes.
- Integración con APIs de terceros.

Tecnologías usadas:

RoR



Tomcat

PostgreSQL

HTML/CSS/JQuery



Ansible

Desarrollador Full-Stack

2021 - 2022

Fui programador full stack a tiempo parcial en el desarrollo e implementación de un sistema de gestión para empresas locales.

Algunos objetivos logrados fueron:

- Desarrollo de nuevas funcionalidades.
- Arreglo de errores.
- Refactorización y mejora del código.

Tecnologías usadas:

RoR

EmberJS

Heroku

Bootstrap

PostgreSQL

HABILIDADES & HERRAMIENTAS

Frontend

EmberJS

Integradevs S.A.

HTML/CSS/SASS/LESS

JavaScript

Backend

Python/Django

Ruby/Rails

Java/Spring

Tecnologías

GNU/Linux

PostgreSQL

Ansible

Freelancer

EDUCACIÓN

Grado en Ingeniería en

Informática

Universidad Nacional de Itapúa, Paraguay.

2011 - 2022

Grado en Ingeniería Informática Estudiante de intercambio ERASMUS MUNDUS, Universidad de Salamanca, Spain.

2014 - 2015

Computer Science Degree

Estudiante de intercambio AUGM, Universidade Federal de Sao Carlos, Brazil.

2014

Ingeniero de Software

2015

Fui administrador de proyecto y desarrollador en un equipo de 3 personas para el diseño e implementación de un sistema de facturación para una empresa local.

Algunas tareas realizadas fueron:

- Diseño, planificación y desarrollo completo del sistema
- Testeo y control de calidad del producto.
- Análisis de requisitos y planificación de tareas.

Tecnologías usadas:









HTML/CSS/JQuery

PostgreSQL

Freelancer

PREMIOS

Tampeón en Olimpiada Nacional de Matemáticas Año 2009.

AFICIONES

CrossFit

Ciclismo

Viajes

Cocina

IDIOMAS

Español (Native)

Inglés (B1/B2)

Portugués (B1/B2)